臺灣高等法院刑事裁定
111年度上訴字第2267號
上  訴  人  
即  被  告  HA HUY KHANH 



                   （現於法務部○○○○○○○○羈押中）                      
上列上訴人因傷害等案件，本院裁定如下：
    主  文
HA HUY KHANH羈押期間，自民國111年9月23日起，延長貳月。
    理  由
一、上訴人即被告HA HUY KHANH（下稱被告）因犯傷害等罪，經
    臺灣新竹地方法院於民國111年5月23日以111年度訴字第277
    號判決判處有期徒刑1年8月，被告不服提起上訴，前經本院
    於111年6月23日訊問後，認為被告犯罪嫌疑重大，且有刑事
    訴訟法第101條第1項第1款之情形，非予羈押，顯難進行審
    判，有羈押之必要，於同日裁定被告自111年6月23日起執行
    羈押3月。
二、茲因3個月羈押期間即將屆滿，本院於111年9月14日訊問被
    告後，被告雖請求准予具保，不予延長羈押，然審酌：
㈠、被告被訴傷害等罪，經原審為有罪判決後，被告僅就原審判
    決之量刑部分提起上訴，對於原審認定之犯罪事實及論罪則
    均不爭執，經本院審理後，認原審量刑尚屬妥適，被告上訴
    無理由，已於111年8月30日判決駁回被告上訴（尚未確定）
    ，足認被告犯罪嫌疑重大。
㈡、被告既經判處有期徒刑1年8月，一旦有罪判決確定，將受刑
    罰執行，因刑度非輕，客觀上存在畏罪逃亡之動機，參以被
    告為越南籍外國人，其居留效期於109年7月19日早已到期，
    本案發生時已屬長期非法居留，此有卷附內政部移民署外人
    居停留資料查詢資料可佐，且被告曾有遭通緝情形，有本院
    被告前案紀錄表可稽，則被告為在台工作賺錢而繼續逃逸，
    避免遭遣返，同時規避審判及刑罰執行之風險極高，自有相
    當理由足認為其有逃亡之虞，是原羈押原因（刑事訴訟法第
    101條第1項第1款）仍然存在。
㈢、被告固請求以具保代替羈押，惟衡諸被告涉案情節及非法居
    留身分，權衡本案所涉犯行危害社會秩序之嚴重性、羈押對
    於被告人身自由之限制，及確保司法權之有效行使，並斟酌
    命被告具保、責付、限制住居等其他對被告自由權利侵害較
    輕微之強制處分措施，均不足以確保審判及將來可能執行程
    序之順利進行，因認無從准予被告以具保方式替代之，非予
    繼續羈押，顯難進行審判及執行。
三、據上，原羈押原因依然存在，且有繼續羈押被告之必要，應
    自111年9月23日起，第一次延長羈押2月，爰依刑事訴訟法
    第108條第1項、第5項，裁定如主文。

中　　華　　民　　國　　111 　年　　9 　　月　　15　　日
                  刑事第二十庭  審判長法　官  吳淑惠
                                      法　官  王惟琪
                                      法　官  吳祚丞
以上正本證明與原本無異。
如不服本裁定，應於收受送達後五日內向本院提出抗告狀。
                                      書記官  楊宜蒨
中　　華　　民　　國　　111 　年　　9 　　月　　16　　日